臺灣臺北地方法院民事裁定
111年度聲再字第338號
再審聲請人  張文俐  
上列再審聲請人與再審相對人裕富數位資融股份有限公司間聲請
再審事件，再審聲請人對於民國110年12月24日本院110年度聲再
字第1678號確定裁定聲請再審，本院裁定如下：
    主  文
再審之聲請駁回。
再審聲請費用由再審聲請人負擔。
    理  由
一、按對於確定裁定聲請再審，依據民事訴訟法第507條準用同
    法第501條第1項第4款之規定，聲請內容須表明再審理由及
    關於再審理由並遵守不變期間之證據。而所謂表明再審理由
    ，必須指明確定裁判有如何合於法定再審事由之具體情事始
    為相當，倘僅泛言有何條款之再審事由，而無具體情事者，
    仍難謂已合法表明再審事由。既未合法表明再審事由，即為
    無再審之事由，可認其再審之聲請不合法，毋庸命其補正，
    逕以裁定駁回之（最高法院61年台再字第137號裁定意旨參
    照）。又當事人提起再審之訴或聲請再審，雖聲明係對某件
    再審判決或裁定為再審，但審查其再審訴狀理由，實為指摘
    原確定裁判或前次之再審裁判如何違法，而對該聲明不服之
    再審判決或裁定，則毫未指明有如何法定再審理由，此種情
    形可認為未合法表明再審理由，逕以其再審 (再審之訴或聲
    請再審) 為不合法駁回之，此有最高法院69年度第3次民事
    庭會議決定㈠意旨可參。
二、經查，聲請人對本院110年度聲再字第1678號確定裁定（下
    稱原確定裁定）聲請再審，泛稱其與相對人間確認本票不存
    在之訴（即本院109年度簡上字第302號確認本票債權不存在
    事件）有聲請人寄發存證信函之新證據、歷次裁判有未對相
    對人持有之本票查證、如何電話確認聲請人有融資貸款事宜
    之重大瑕疵等合於再審事由之情事云云。核其上開再審意旨
    ，係就兩造間上開確認本票不存在之訴確定判決有無違法情
    事再予爭執，而未就原確定裁定具體表明有何符合於民事訴
    訟法第496條或其他條款所定再審事由之具體情事，自難認
    聲請人已就原確定裁定合法表明聲請再審之理由。另再審聲
    請人雖於訴之聲明稱本院109年度抗字第8號、109年北簡字
    第2532號、109年度簡上字第302號、110年度再易字第6號、
    第15號、第20號、第25號、110年度聲再字第962號、第964
    號等裁判均需廢棄云云，然亦未表明再審理由，亦屬不合法
    。是依首揭說明，本件再審之聲請自非合法，應予駁回。
三、依民事訴訟法第507條、第502條第1項、第95條、第78條，
    裁定如主文。
中　　華　　民　　國　　111 　年　　2 　　月　　21　　日
                  民事第一庭    審判長法　官　賴錦華
　　　　　　　　　                    法  官  蘇嘉豐
　　　　　　　　　                    法  官  熊志強
以上正本係照原本作成。
本裁定不得抗告。
中　　華　　民　　國　　111 　年　　2 　　月　　21　　日
                                      書記官　沈世儒